臺灣臺北地方法院交通事件裁定　　　　　　　　　　九十三年度交聲字第二四六號
　　原處分機關　臺北市交通事件裁決所
　　異　議　人
　　即受處分人　甲○○
右列受處分人因違反道路交通管理處罰條例案件，對於台北市交通事件裁決所於中華
民國九十三年二月十一日所為之處分（原處分案號：北市裁三字第裁二二－ＺＧ00
00000號），聲明異議，本院裁定如左：
    主  文
異議駁回。
    理  由
一、本件聲明異議意旨略以：本人係第二次於民國九十二年六月二十二日下午一時許
    行經國道四號五‧一公里西向同一地點被逕行舉發超速，第一次遭逕行舉發已按
    時繳納罰鍰，之後每次行經該地點時已特別小心速度之控制，且發現該地點之前
    並無告示牌標明「前有測速」，同時該地點亦無裝設測速裝置，更無警車停留該
    處測照，前已依規定聲明異議，但執行單位並未回覆，嗣本人行經該地點時，發
    覺路肩相當狹隘，警車根本無法停於該處照相逕行舉發超速，若警車停於該處值
    勤，依照舉發之時間地點，行經該路段之其他用路人應該很清楚看見，駕駛人皆
    會採取適當措施而安全通過，且該路段亦非視線不良之危險路段，經友人提供資
    料，發現該地點高速公路旁有一條產業道路，再聯想媒體曾揭露警察常臨時將測
    速儀器架設於高速公路旁之小徑或置高點處對著高速公路上測速，值勤人原則不
    知去向，把用路人當成罪犯或通緝犯，與外國相較執法品質仍有一大差距等語。
二、按汽車行駛於高速公路或設站管制之道路，而不遵管制之規定者，處汽車駕駛人
    新臺幣三千元以上六千元以下罰鍰，道路交通管理處罰條例第三十三條第一項定
    有明文，另汽車駕駛人有違反道路交通管理處罰條例第三十三條第一項之情形者
    ，除依原條款處罰鍰外，並予各記違規點數一點，第六十三條第一項第一款（裁
    決書誤載為第八十五條第二項）亦有明文。
三、訊之受處分人固不否認有於九十二年六月二十二日十三時三十八分許，駕駛車牌
    號碼ＤＢ—九六九八號自用小客車，行經國道四號五‧一公里西向，時速一０三
    公里之事實，惟否認有何裁決書所指違規駕駛之行為，陳稱：該處並未有照相之
    告示，亦未停放警車值勤等語，經查：受處分人於前揭時間，駕駛車牌號碼ＤＢ
    —九六九八號自用小客車，行經國道四號五‧一公里西向，時速一０三公里，而
    該處限速為時速九十公里之事實，為受處分人所不爭執，並有違規測速照片在卷
    可稽；其次，本件所使用之測速照相器材，業經經濟部標準檢驗局檢定合格，此
    有檢定合格證書在卷可稽，從而，本件受處分人超速之違規行為，堪以認定；綜
    上，原處分機關據以援引上開規定，裁處新台幣三千元並記違規點數一點，核無
    不當，本件異議為無理由，應予駁回。
四、據上論斷，應依道路交通案件處理辦法第十九條，裁定如主文。
中　　　華　　　民　　　國　　九十三　　年　　　五　　　月　　 十四 　　日
                                    台灣台北地方法院刑事第二庭
                                        法  官  蘇嘉豐
右正本證明與原本無異。
如不服本裁定，應於裁定送達後五日內，向本院提出抗告狀。
                                        書記官  蘇靜紅
中　　　華　　　民　　　國　　九十三　　年　　　五　　　月　　 十四 　　日
